臺灣嘉義地方法院刑事判決　　　　　　　100年度訴字第651號
公　訴　人　臺灣嘉義地方法院檢察署檢察官
被　　　告　李明潭
上列被告因違反毒品危害防制條例案件，經檢察官提起公訴（10
0年度毒偵字第1151 號），被告於本院準備程序先就被訴事實均
為有罪之陳述，受命法官於告知被告簡式審判程序之旨，並聽取
當事人之意見後，合議庭裁定由受命法官獨任進行簡式審判程序
，判決如下：
    主  文
李明潭施用第一級毒品，處有期徒刑玖月。又施用第二級毒品，
處有期徒刑肆月；扣案第一級毒品海洛因（驗餘淨重零點捌玖公
克）沒收銷燬之，扣案之前開毒品包裝袋壹個沒收。應執行有期
徒刑拾壹月；扣案第一級毒品海洛因（驗餘淨重零點捌玖公克）
沒收銷燬之，扣案之前開毒品包裝袋壹個沒收。
    事  實
一、李明潭前因施用毒品案件，經本院以 96年度毒聲字第332號
    裁定令入勒戒處所觀察、勒戒後，認無繼續施用毒品傾向，
    於民國96年11月20日執行完畢釋放。又因施用毒品、偽證等
    案件，先後經本院以 97年度訴字第413號、97年度朴簡字第
    237號、97年度訴字第616號判決，分別處有期徒刑6月、2月
    、3月、4月確定，上揭4 罪並經本院以98年度聲字第24號裁
    定應執行有期徒刑1 年確定，而於97年10月21日入監執行。
    再因施用毒品案件，經本院以98年度訴字第18號判決處有期
    徒刑7月確定，並與上揭有期徒刑1年接續執行。嗣於98年12
    月17日假釋出監，本於 99年4月20日假釋期滿，惟因於假釋
    期間故意另犯他罪，經撤銷假釋，而於100年7月28日入監執
    行殘刑，是上揭數罪尚未執行完畢。詎猶不知悔改，復基於
    施用第一級毒品海洛因之犯意，於 100年7月27日下午3時許
    ，在嘉義縣太保市○○里○○路與和平路口，向綽號「阿七
    」之陳耀堂購得第一級毒品海洛因1 包後，即在陳耀堂之自
    小客車內，以將海洛因摻水後用針筒注射之方式，施用海洛
    因1 次。又另基於施用第二級毒品甲基安非他命之犯意，於
    同時、地，以將甲基安非他命毒品置於玻璃球內燒烤，使產
    生煙霧，再以口、鼻吸食之方式，施用甲基安非他命1 次。
    旋於 100年7月27日下午3時30分許，俟其施用完畢時，當場
    為警查獲，並由其主動提出上開第一級毒品海洛因1 包（驗
    餘淨重0.89 公克）扣案，於同日下午4時30分，為警經其同
    意採尿送驗結果，呈現海洛因之人體代謝物嗎啡及安非他命
    、甲基安非他命陽性反應。
二、案經嘉義市政府警察局第二分局報告臺灣嘉義地方法院檢察
    署檢察官偵查起訴。
    理  由
一、程序事項：
  (一)按觀察、勒戒或強制戒治執行完畢釋放後，五年內再犯毒品
    危害防制條例第10條施用第一、二級毒品之罪者，檢察官應
    依法追訴，毒品危害防制條例第23條第2 項定有明文。被告
    李明潭曾因施用毒品案件，經本院裁定令入勒戒處所觀察、
    勒戒後，於96年11月20日因無繼續施用毒品傾向而執行完畢
    釋放出所等情，有臺灣嘉義地方法院檢察署刑案資料查註紀
    錄表及臺灣高等法院被告前案紀錄表附卷可稽。被告於上開
    觀察、勒戒釋放出所後，五年內再犯本案施用第一級及第二
    級毒品罪，自應由檢察官依法訴追。
  (二)再按本件被告所涉犯者為毒品危害防制條例第10條第1 項、
    第2 項法定刑為「六月以上五年以下有期徒刑」之施用第一
    級毒品罪、「三年以下有期徒刑」之施用第二級毒品罪，非
    死刑、無期徒刑、最輕本刑為三年以上有期徒刑之罪或高等
    法院管轄第一審案件。本院行準備程序中，被告就被訴事實
    為有罪之陳述，經告知簡式審判程序之旨，並聽取檢察官及
    被告之意見後，本院爰依刑事訴訟法第273條之1第1 項裁定
    由受命法官獨任進行簡式審判程序。是本件簡式審判程序之
    證據調查依刑事訴訟法第273條之2規定不受同法第159條第1
    項、第161條之2、第161條之3、第163 條之1及第164條至第
    170條規定之限制，合先敘明。
二、實體事實之認定：
    上揭犯罪事實，業據被告於警詢、偵查、本院準備及審判程
    序中均自白不諱；又其前揭為警採尿送驗結果，係呈海洛因
    之人體代謝物嗎啡及安非他命、甲基安非他命陽性反應，有
    台灣檢驗科技股份有限公司100年8月15日出具之濫用藥物檢
    驗報告及嘉義市政府警察局第二分局查獲毒品案件採集尿液
    送驗姓名對照表在卷可參；而被告為警查獲時所主動提出警
    員扣案之白色粉末1 包，經檢出含有第一級毒品海洛因成分
    ，淨重為0.89公克，採樣檢品小於0.01公克，驗餘淨重為0.
    89公克，亦有卷附嘉義市政府警察局第二分局扣押筆錄、扣
    押物品目錄表及照片4 張、法務部調查局100年8月18日調科
    壹字第10023 018390號之濫用藥物實驗室鑑定書為憑，足以
    佐認被告上開自白確屬實情。本案事證明確，被告犯行俱足
    認定，應依法論科。
三、論罪科刑：
  (一)核被告所為，係犯毒品危害防制條例第10條第1 項之施用第
    一級毒品罪、同條例第10條第2 項之施用第二級毒品罪。被
    告於上開施用時所持有第一、二級毒品之低度行為，分別為
    該次施用第一、二級毒品之高度行為所吸收，均不另論罪。
    又被告為警查獲時主動提出之第一級毒品海洛因1 包，並無
    證據足資審認，係為上揭施用第一級毒品之行為外，另行起
    意而持有之毒品，當從被告有利之認定，認該扣案之第一級
    毒品海洛因1 包，屬被告上揭施用第一級毒品之行為後，所
    剩餘因而持有之毒品，自應包括評價在前開不另論罪之範疇
    內。
  (二)又被告施用第一級毒品海洛因及第二級毒品甲基安非他命之
    行為，係分別先後施用，且施用之方式相異，業據被告供承
    在卷，當屬犯意各別，行為互殊，應予分論併罰。
  (三)本院審酌被告前因多次施用毒品案件，迭經執行觀察、勒戒
    、強制戒治及有期徒刑之處遇措施後，猶未能深切體認毒品
    危害己身之鉅，謀求脫離毒害之道，反而於出監所後伺機再
    犯，自有使其再度接受相當時期監禁處遇以教化性情之必要
    ；惟其就犯罪事實均自白犯行，犯後態度尚佳，且施用毒品
    固戕害個人健康，然未侵害他人權益，犯罪手段平和，兼衡
    其施用次數、智識程度為高中肄業等一切情狀，分別量處如
    主文所示之刑，及定其應執行刑，以示懲儆。另按數罪併罰
    中之一罪依刑法規定得易科罰金，若因與不得易科之他罪併
    合處罰結果而不得易科罰金時，原可易科部分，所處之刑，
    自亦無庸為易科折算標準之記載，此有司法院大法官釋字第
    144號、第679號解釋可參。準此，本院爰不就原得易科罰金
    之施用第二級毒品犯行部分，諭知易科罰金之折算標準，附
    此敘明。
  (四)沒收部分：
  1.扣案白色粉末1 包，經檢出含有第一級毒品海洛因成分，驗
    餘淨重為0.89公克，已如前述，因屬查獲之第一級毒品，不
    論屬於犯人與否，應依毒品危害防制條例第18條第1 項前段
    規定，予以沒收銷燬之。
  2.而扣案前開海洛因之包裝袋1 個，係被告所有，且為供其施
    用海洛因之便，用以盛裝毒品之物，爰依刑法第38條第1 項
    第2款規定併予沒收。
  3.至被告本案施用海洛因所使用之注射針筒及施用甲基安非他
    命所使用之玻璃球吸食器，則均未據扣案，復無證據顯示係
    專供施用毒品之器具或違禁物，為避免將來執行之困難，爰
    不另為沒收之諭知。
四、末按安非他命與甲基安非他命係不同種類之第二級毒品，此
    參毒品危害防制條例第2 條附表二將安非他命及甲基安非他
    命分列第12項及第89項可知。而吸食甲基安非他命經由代謝
    會產生少量的安非他命，若吸食安非他命經由代謝不會再產
    生甲基安非他命，此有高雄醫學大學附設中和紀念醫院93年
    11月25日覆臺灣高雄地方法院貴刑未93訴521字第37745號及
    法務部調查局93年5月4日調科壹字第09362413980 號函示可
    參。本案被告於上開施用第二級毒品犯行中，為警採尿送驗
    結果，安非他命檢驗濃度為 3530ng/ml，甲基安非他命檢驗
    濃度則為21190ng/ml，前揭台灣檢驗科技股份有限公司所出
    具之濫用藥物檢驗報告業已記載明確；又並無證據顯示被告
    除施用甲基安非他命外，尚同時施用安非他命，致產生上揭
    尿液檢驗結果，本院即無從為不利於被告之認定。綜上，應
    認被告於本案中所施用之第二級毒品僅係甲基安非他命，併
    予指明。
據上論斷，應依刑事訴訟法第273條之1第1項、第299條第1 項前
段，毒品危害防制條例第10條第1項、第2項、第18條第1 項前段
，刑法第11條、第38條第1項第2款、第51條第5 款，判決如主文
。
本案經檢察官楊騏嘉到庭執行職務。
中    華    民    國   100    年    9     月    30    日
                  刑事第一庭    法  官  李東益
以上正本證明與原本無異。
如不服本判決應於收受判決後10日內向本院提出上訴書狀，並應
敘述具體理由；其未敘述上訴理由者，應於上訴期間屆滿後20日
內向本院補提理由書（均須按他造當事人之人數附繕本）「切勿
逕送上級法院」。
中    華    民    國   100    年    9     月    30    日
                                書記官  吳念儒
附錄論罪科刑法條：
毒品危害防制條例第10條
施用第一級毒品者，處六月以上五年以下有期徒刑。
施用第二級毒品者，處三年以下有期徒刑。